# 请问应收票据中，期末关联方票据指的是出票人还是前手？

提问人：上善若水 2016 时间：2016-03-07 10:00:10
请问应收票据中，期末关联方票据指的是出票人为关联方还是前手为关联方？

回答人：chenyiwei
应当是指原始的出票人或申请人为关联方，而不是该票据是否为从关联方（作为前手）处背书取得。